---
title: "Raw_to_final"
output: html_document
---

Configuración de output (exportación de la base)

```{r}
output.csv = FALSE
```




```{r}
source('./_scripts/Libraries.R', echo = TRUE, encoding="UTF-8")

rename_col_exists <- function(df,var) {
  {if(var %in% names(df)) sym(var) else NULL}
}
```


### Censo 2017 

Las multiples tablas dentro de la hoja de Excel que entrega la plataforma del INEI (REDATAM) son transformadas en una base de datos funcional.

Con la función INEI_processing se extraen los datos para cada variable del censo.

```{r}
llave <- c("dep","prov","distr","cat_edad")

source('./_scripts/func_INEI_processing.R', echo = TRUE, encoding="UTF-8")
```


```{r}
#source('./_scripts/INEI_Censo_Extraction.R', echo = TRUE, encoding="UTF-8")

#write.csv(INEI_final,"./FINAL_DATA/INEI_censo2017_final.csv")
```

## Extracción por variable

### Sexo

```{r}
source('./_scripts/func_INEI_sexo.R', echo = TRUE, encoding="UTF-8")

#INEI_Autoidentificacion
```

### Total

```{r}
INEI_total <- INEI_Sexo %>% group_by(dep,prov,distr,ubigeo)%>% 
  dplyr::filter(cat_edad=="Total") %>%
  dplyr::mutate(INEI_total = as.integer(INEI_Sexo_Mas_2017) + as.integer(INEI_Sexo_Fem_2017)) %>% 
  dplyr::summarise(INEI_total_2017 = sum(INEI_total),
                   INEI_Sexo_Mas_2017 = sum(as.integer(INEI_Sexo_Mas_2017)),
                    INEI_Sexo_Fem_2017 = sum(as.integer(INEI_Sexo_Fem_2017))
                   )
```

### Edades

```{r}
INEI_Edad <- INEI_Sexo%>% 
  dplyr::filter(cat_edad!="Total") %>%
  dplyr::mutate(INEI_total = as.integer(INEI_Sexo_Mas_2017) + as.integer(INEI_Sexo_Fem_2017)) %>%
  dplyr::select(dep,prov,distr,cat_edad,INEI_total) %>%
  spread(cat_edad, INEI_total)
```


## Aseguramiento

```{r}
source('./_scripts/func_INEI_aseguramiento.R', echo = TRUE, encoding="UTF-8")

llave.inei <- c(llave,"ubigeo")

INEI_Aseg<- data.frame(dep = as.character(),
                        prov =as.character(),
                        distr =as.character(),
                        cat_edad=as.character(),
                        ubigeo=as.character())

INEI_Aseg <- INEI_Aseg %>% 
  merge(INEI_AflSeg,
        by=llave.inei,all=T)%>% 
  merge(INEI_AflEsSalud,
        by=llave.inei,all=T)%>% 
  merge(INEI_AflFFAA,
        by=llave.inei,all=T)%>% 
  merge(INEI_AflNoSeg,
        by=llave.inei,all=T)%>% 
  merge(INEI_AflPrivSeg,
        by=llave.inei,all=T)%>% 
  merge(INEI_AflSIS,
        by=llave.inei,all=T)


INEI_Aseg_prop <- INEI_Aseg %>% 
  dplyr::filter(cat_edad=="Total")  %>%
  dplyr::group_by(dep,prov,distr,ubigeo) %>% 
  dplyr::summarise(INEI_NoAfl_SiSeg_2017 = sum(as.integer(INEI_NoAfl_SiSeg_2017)),
                   INEI_NoAfl_Total_2017 = sum(as.integer(INEI_NoAfl_Total_2017))) %>%
  ungroup() %>%
  dplyr::mutate(INEI_prop_aseg_2017 = INEI_NoAfl_SiSeg_2017/INEI_NoAfl_Total_2017)%>%
  dplyr::select(dep,prov,distr,
                INEI_NoAfl_SiSeg_2017,
                INEI_NoAfl_Total_2017,
                INEI_prop_aseg_2017)
```


## Autoidentificacion

Las  personas que respondieron esta pregunta es a partir de los 14 años, y el "total" incluye aquellos que "no saben o no respondieron". Excluye a los menores de 14 años (NA) y no son contabilizados al total.

```{r}
source('./_scripts/func_INEI_autoidentificacion.R', echo = TRUE, encoding="UTF-8")

#INEI_Autoidentificacion


INEI_Autoident_valid_Total <- INEI_Autoidentificacion%>% 
  dplyr::filter(cat_edad=="Total")  %>%
  dplyr::group_by(dep,prov,distr,ubigeo) %>% 
  dplyr::summarise(INEI_autoident_TotalValid_2017 = sum(as.integer(INEI_autoident_Total_2017))) 


INEI_Autoident_Mst_prop <- INEI_Autoidentificacion%>% 
  dplyr::filter(cat_edad=="Total")   %>%
  dplyr::group_by(dep,prov,distr,ubigeo) %>%
  dplyr::summarise(INEI_Autoident_Mst = sum(as.integer(INEI_autoident_Mst_2017))) %>%
  inner_join(INEI_Autoident_valid_Total, by=c("dep","prov","distr","ubigeo")) %>%
  dplyr::mutate(INEI_Autoident_NoMst_2017 = INEI_autoident_TotalValid_2017-INEI_Autoident_Mst,
                INEI_prop_Autoident_NoMst_2017 = as.integer(INEI_Autoident_NoMst_2017)/as.integer(INEI_autoident_TotalValid_2017)) %>%
  dplyr::select(dep,prov,distr,
                INEI_Autoident_NoMst_2017,
                INEI_autoident_TotalValid_2017,
                INEI_prop_Autoident_NoMst_2017)

rm(INEI_Autoident_valid_Total)
```


## Estudios

```{r}
source('./_scripts/func_INEI_estudios.R', echo = TRUE, encoding="UTF-8")

#INEI_NiveldeEstudio

INEI_sec_inf_total <- INEI_NiveldeEstudio %>% 
  dplyr::filter(cat_edad!="20-24"&cat_edad!="15-19"&
                  cat_edad!="10-14"&cat_edad!="05-09"&
                  cat_edad!="00-04"&cat_edad!="Total")  %>%
  dplyr::group_by(dep,prov,distr,ubigeo) %>% 
  dplyr::summarise(INEI_niv.ins_25yrs_Total_2017 = sum(as.integer(INEI_niv.ins_Total_2017)))

INEI_sec_inf_prop <- INEI_NiveldeEstudio %>% 
  dplyr::filter(cat_edad!="20-24"&cat_edad!="15-19"&
                  cat_edad!="10-14"&cat_edad!="05-09"&
                  cat_edad!="00-04"&cat_edad!="Total")  %>%
  dplyr::group_by(dep,prov,distr,ubigeo) %>% 
  dplyr::mutate(INEI_niv.ins_secysup_2017 = 
                  as.integer(INEI_niv.ins_Scn_2017)+as.integer(INEI_niv.ins_SprUnvInc_2017)+
                  as.integer(INEI_niv.ins_SprUnvComp_2017)+
                  as.integer(INEI_niv.ins_SprNUnInc_2017)+
                  as.integer(INEI_niv.ins_SprNUnCmp_2017)+
                  as.integer(INEI_niv.ins_MasDoc_2017)) %>%
  dplyr::summarise(INEI_niv.ins_secysup_2017 = sum(as.integer(INEI_niv.ins_secysup_2017))) %>%
  inner_join(INEI_sec_inf_total, by=c("dep","prov","distr","ubigeo")) %>%
  dplyr::mutate(INEI_niv.insInf_25yrs_2017 = INEI_niv.ins_25yrs_Total_2017-INEI_niv.ins_secysup_2017,
    INEI_prop_niv.insInf_25yrs = INEI_niv.insInf_25yrs_2017/INEI_niv.ins_25yrs_Total_2017) %>%
  dplyr::select(dep,prov,distr,
                INEI_niv.insInf_25yrs_2017,
                INEI_niv.ins_25yrs_Total_2017,
                INEI_prop_niv.insInf_25yrs)


rm(INEI_sec_inf_total)
```


## Mayor de 65 años 

```{r}
INEI_65annus <- INEI_Sexo %>% 
  dplyr::filter(cat_edad=="65-69"|cat_edad=="70-74"|
                  cat_edad=="75-79"|cat_edad=="80-84"|
                  cat_edad=="85-89"|cat_edad=="90-94"|cat_edad=="95-+")  %>%
  dplyr::group_by(dep,prov,distr,ubigeo) %>%
  mutate(INEI_Total_pop_2017 = as.integer(INEI_Sexo_Mas_2017)+as.integer(INEI_Sexo_Fem_2017)) %>% 
  dplyr::summarise(INEI_65annus_2017 = sum(INEI_Total_pop_2017)) %>%
  ungroup() %>%
  inner_join(INEI_total%>%select(dep,prov,distr,INEI_total_2017),by=c("dep","prov","distr")) %>%
  dplyr::mutate(INEI_prop_65annus_2017 = INEI_65annus_2017/INEI_total_2017) %>%
  dplyr::select(dep,prov,distr,
                INEI_65annus_2017,
                INEI_total_2017,
                INEI_prop_65annus_2017)
```



## Abastecimiento de agua

```{r}
source('./_scripts/func_INEI_AbsAgu.R', echo = TRUE, encoding="UTF-8")

#INEI_AbsAgu

INEI_AbsAgu_prop <- INEI_AbsAgu %>% 
  dplyr::filter(cat_edad=="Total")  %>%
  dplyr::group_by(dep,prov,distr,ubigeo) %>% 
  dplyr::summarise(INEI_AbsAguVvn_RdPVvn_2017 = sum(as.integer(INEI_AbsAguVvn_RdPVvn_2017)),
                   INEI_AbsAguVvn_RdPEdf_2017 = sum(as.integer(INEI_AbsAguVvn_RdPEdf_2017)),
                   INEI_AbsAguVvn_Total_2017 = sum(as.integer(INEI_AbsAguVvn_Total_2017))
                   ) %>%
  ungroup() %>%
  dplyr::mutate(INEI_AbsAguVvn_RdP_2017 = INEI_AbsAguVvn_RdPVvn_2017+ INEI_AbsAguVvn_RdPEdf_2017,
                INEI_prop_AbsAguVvn_RdPVvn_2017= INEI_AbsAguVvn_RdPVvn_2017/INEI_AbsAguVvn_Total_2017,
                INEI_prop_AbsAguVvn_int_2017 = INEI_AbsAguVvn_RdP_2017/INEI_AbsAguVvn_Total_2017)%>%
  dplyr::select(dep,prov,distr,  
                INEI_AbsAguVvn_RdP_2017,
                INEI_AbsAguVvn_Total_2017,
                INEI_prop_AbsAguVvn_int_2017)
```

## Area de encuesta

```{r}
source('./_scripts/func_AreaConceptoEncuesta.R', echo = TRUE, encoding="UTF-8")

INEI_Area_prop <- INEI_Area  %>% 
  dplyr::filter(cat_edad=="Total")  %>%
  dplyr::group_by(dep,prov,distr,ubigeo) %>% 
  dplyr::summarise(INEI_rural_2017 = sum(as.integer(`Rural encuesta`)),
                   INEI_urbano_2017 = sum(as.integer(`Urbano encuesta`)),
                   INEI_urbanoyrural_2017 = sum(as.integer(Total))
                   )%>%
  ungroup() %>%
  dplyr::mutate(INEI_prop_urbano_2017 = INEI_urbano_2017/INEI_urbanoyrural_2017)%>%
  dplyr::select(dep,prov,distr,  
                INEI_rural_2017,
                INEI_urbano_2017,
                INEI_urbanoyrural_2017,
                INEI_prop_urbano_2017)
```



## Tenencia de la vivienda

```{r}
source('./_scripts/func_INEI_TenenciadeVivienda.R', echo = TRUE, encoding="UTF-8")

INEI_Tenencia <- INEI_Tenencia %>% 
  dplyr::filter(cat_edad=="Total")  %>%
  dplyr::group_by(dep,prov,distr,ubigeo) %>% 
  dplyr::summarise(INEI_tenenciaviv_con.titl_2017 = sum(as.integer(INEI_tenenciaviv_con.titl_2017)),
                   INEI_tenenciaviv_Total_2017 = sum(as.integer(INEI_tenenciaviv_Total_2017))
                   ) %>%
  ungroup() %>%
  dplyr::mutate(INEI_prop_tenenciaviv_2017 = INEI_tenenciaviv_con.titl_2017/INEI_tenenciaviv_Total_2017)%>%
  dplyr::select(dep,prov,distr,  
                INEI_tenenciaviv_con.titl_2017,
                INEI_tenenciaviv_Total_2017,
                INEI_prop_tenenciaviv_2017)

```


## Vivía en distrito hace 5 años

```{r}
source('./_scripts/func_INEI_ViviaenDistrito_Hace5annus.R', echo = TRUE, encoding="UTF-8")


INEI_ViviaDistrito5anios <- INEI_ViviaDistrito5anios %>% 
  dplyr::filter(cat_edad=="Total")  %>%
  dplyr::group_by(dep,prov,distr,ubigeo) %>% 
  dplyr::summarise(INEI_ViviaDistr5_No_2017 = sum(as.integer(INEI_ViviaDistr5_No_2017)),
                   INEI_ViviaDistr5_Total_2017 = sum(as.integer(INEI_ViviaDistr5_Total_2017))
                   ) %>%
  ungroup() %>%
  dplyr::mutate(INEI_prop_NoViviaDistr5_2017 = INEI_ViviaDistr5_No_2017/INEI_ViviaDistr5_Total_2017)%>%
  dplyr::select(dep,prov,distr,  
                INEI_ViviaDistr5_No_2017,
                INEI_ViviaDistr5_Total_2017,
                INEI_prop_NoViviaDistr5_2017)
```


## Total de personas con una computadora en el hogar

```{r}
source('./_scripts/func_INEI_HogarComputadora.R', echo = TRUE, encoding="UTF-8")

INEI_HogarCompu <- INEI_HogarCompu %>% 
  dplyr::filter(cat_edad=="Total")  %>%
  dplyr::group_by(dep,prov,distr,ubigeo) %>% 
  dplyr::summarise(INEI_CmpuLaptTab_Si_2017 = sum(as.integer(INEI_CmpuLaptTab_Si_2017)),
                   INEI_CmpuLaptTab_Total_2017 = sum(as.integer(INEI_CmpuLaptTab_Total_2017))
                   ) %>%
  ungroup() %>%
  dplyr::mutate(INEI_prop_CmpuLaptTab_2017 = INEI_CmpuLaptTab_Si_2017/INEI_CmpuLaptTab_Total_2017)%>%
  dplyr::select(dep,prov,distr,  
                INEI_CmpuLaptTab_Si_2017,
                INEI_CmpuLaptTab_Total_2017,
                INEI_prop_CmpuLaptTab_2017)
```


## Total de personas con un celular en el hogar

```{r}
source('./_scripts/func_INEI_HogarCelular.R', echo = TRUE, encoding="UTF-8")

INEI_HogarCelular <- INEI_HogarCelular %>% 
  dplyr::filter(cat_edad=="Total")  %>%
  dplyr::group_by(dep,prov,distr,ubigeo) %>% 
  dplyr::summarise(INEI_Celular_Si_2017 = sum(as.integer(INEI_Celular_Si_2017)),
                   INEI_Celular_Total_2017 = sum(as.integer(INEI_Celular_Total_2017))
                   ) %>%
  ungroup() %>%
  dplyr::mutate(INEI_prop_SiCelular_2017 = INEI_Celular_Si_2017/INEI_Celular_Total_2017)%>%
  dplyr::select(dep,prov,distr,  
                INEI_Celular_Si_2017,
                INEI_Celular_Total_2017,
                INEI_prop_SiCelular_2017)
```


## Total de personas con alumbrado electrico en su hogar 

```{r}
source('./_scripts/func_INEI_HogarAlumbradoElectricoRedPublica.R', echo = TRUE, encoding="UTF-8")

INEI_HogarAlumbradoElectricoRedPublica <- INEI_HogarAlumbradoElectricoRedPublica %>% 
  dplyr::filter(cat_edad=="Total")  %>%
  dplyr::group_by(dep,prov,distr,ubigeo) %>% 
  dplyr::summarise(INEI_AlumbradoElectri_Si_2017 = sum(as.integer(INEI_AlumbradoElectri_Si_2017)),
                   INEI_AlumbradoElectri_Total_2017 = sum(as.integer(INEI_AlumbradoElectri_Total_2017))
                   ) %>%
  ungroup() %>%
  dplyr::mutate(INEI_Prop_AlumbradoElectri_2017 = INEI_AlumbradoElectri_Si_2017/INEI_AlumbradoElectri_Total_2017)%>%
  dplyr::select(dep,prov,distr,  
                INEI_AlumbradoElectri_Si_2017,
                INEI_AlumbradoElectri_Total_2017,
                INEI_Prop_AlumbradoElectri_2017)
```

## Total de personas con automovil en su hogar

```{r}
source('./_scripts/func_INEI_HogarAutomovil.R', echo = TRUE, encoding="UTF-8")

INEI_HogarAutomovil <- INEI_HogarAutomovil%>% 
  dplyr::filter(cat_edad=="Total")  %>%
  dplyr::group_by(dep,prov,distr,ubigeo) %>% 
  dplyr::summarise(INEI_Automovil_Si_2017 = sum(as.integer(INEI_Automovil_Si_2017)),
                   INEI_Automovil_Total_2017 = sum(as.integer(INEI_Automovil_Total_2017))
                   ) %>%
  ungroup() %>%
  dplyr::mutate(INEI_Prop_SiAutomovil_2017 = INEI_Automovil_Si_2017/INEI_Automovil_Total_2017)%>%
  dplyr::select(dep,prov,distr,  
                INEI_Automovil_Si_2017,
                INEI_Automovil_Total_2017,
                INEI_Prop_SiAutomovil_2017)
```

## Total de personas con refrigeradora en su hogar 

```{r}
source('./_scripts/func_INEI_HogarRefrigerador.R', echo = TRUE, encoding="UTF-8")

INEI_HogarRefrigerador <- INEI_HogarRefrigerador%>% 
  dplyr::filter(cat_edad=="Total")  %>%
  dplyr::group_by(dep,prov,distr,ubigeo) %>% 
  dplyr::summarise(INEI_Refrigerador_Si_2017 = sum(as.integer(INEI_Refrigerador_Si_2017)),
                   INEI_Refrigerador_Total_2017 = sum(as.integer(INEI_Refrigerador_Total_2017))
                   ) %>%
  ungroup() %>%
  dplyr::mutate(INEI_prop_SiRefrigerador_2017 = INEI_Refrigerador_Si_2017/INEI_Refrigerador_Total_2017)%>%
  dplyr::select(dep,prov,distr,  
                INEI_Refrigerador_Si_2017,
                INEI_Refrigerador_Total_2017,
                INEI_prop_SiRefrigerador_2017)
```

## Total de personas con internet en su hogar

```{r}
source('./_scripts/func_INEI_HogarInternet.R', echo = TRUE, encoding="UTF-8")

INEI_HogarInternet <- INEI_HogarInternet%>% 
  dplyr::filter(cat_edad=="Total")  %>%
  dplyr::group_by(dep,prov,distr,ubigeo) %>% 
  dplyr::summarise(INEI_Internet_Si_2017 = sum(as.integer(INEI_Internet_Si_2017)),
                   INEI_Internet_Total_2017 = sum(as.integer(INEI_Internet_Total_2017))
                   ) %>%
  ungroup() %>%
  dplyr::mutate(INEI_prop_SiInternet_2017 = INEI_Internet_Si_2017/INEI_Internet_Total_2017)%>%
  dplyr::select(dep,prov,distr,  
                INEI_Internet_Si_2017,
                INEI_Internet_Total_2017,
                INEI_prop_SiInternet_2017)
```

## Total de personas con Televisor a Color en su hogar

```{r}
source('./_scripts/func_INEI_HogarTelevisoraColor.R', echo = TRUE, encoding="UTF-8")

INEI_HogarTelevisoraColor <- INEI_HogarTelevisoraColor%>% 
  dplyr::filter(cat_edad=="Total")  %>%
  dplyr::group_by(dep,prov,distr,ubigeo) %>% 
  dplyr::summarise(INEI_Televisor_Si_2017 = sum(as.integer(INEI_Televisor_Si_2017)),
                   INEI_Televisor_Total_2017 = sum(as.integer(INEI_Televisor_Total_2017))
                   ) %>%
  ungroup() %>%
  dplyr::mutate(INEI_prop_SiTelevisor_2017 = INEI_Televisor_Si_2017/INEI_Televisor_Total_2017)%>%
  dplyr::select(dep,prov,distr,  
                INEI_Televisor_Si_2017,
                INEI_Televisor_Total_2017,
                INEI_prop_SiTelevisor_2017)
```

## Total de personas con Motocicleta en su hogar

```{r}
source('./_scripts/func_INEI_HogarMotocicleta.R', echo = TRUE, encoding="UTF-8")

INEI_HogarMotocicleta <- INEI_HogarMotocicleta %>% 
  dplyr::filter(cat_edad=="Total")  %>%
  dplyr::group_by(dep,prov,distr,ubigeo) %>% 
  dplyr::summarise(INEI_Motocicleta_Si_2017 = sum(as.integer(INEI_Motocicleta_Si_2017)),
                   INEI_Motocicleta_Total_2017 = sum(as.integer(INEI_Motocicleta_Total_2017))
                   ) %>%
  ungroup() %>%
  dplyr::mutate(INEI_prop_SiMotocicleta_2017 = INEI_Motocicleta_Si_2017/INEI_Motocicleta_Total_2017)%>%
  dplyr::select(dep,prov,distr,  
                INEI_Motocicleta_Si_2017,
                INEI_Motocicleta_Total_2017,
                INEI_prop_SiMotocicleta_2017)
```

## Total de personas con Lancha, Botes, Canoas, Peque peques, u otros en su hogar

```{r}
source('./_scripts/func_INEI_HogarBoteLanchaCanoa.R', echo = TRUE, encoding="UTF-8")

INEI_HogarBoteLanchaCanoa <- INEI_HogarBoteLanchaCanoa %>% 
  dplyr::filter(cat_edad=="Total")  %>%
  dplyr::group_by(dep,prov,distr,ubigeo) %>% 
  dplyr::summarise(INEI_BoteLancha_Si_2017 = sum(as.integer(INEI_BoteLancha_Si_2017)),
                   INEI_BoteLancha_Total_2017 = sum(as.integer(INEI_BoteLancha_Total_2017))
                   ) %>%
  ungroup() %>%
  dplyr::mutate(INEI_prop_SiBoteLancha_2017 = INEI_BoteLancha_Si_2017/INEI_BoteLancha_Total_2017)%>%
  dplyr::select(dep,prov,distr,  
                INEI_BoteLancha_Si_2017,
                INEI_BoteLancha_Total_2017,
                INEI_prop_SiBoteLancha_2017)
```

# Arreglo final

```{r}
INEI_District_Data <- INEI_total %>% 
  inner_join(INEI_Aseg_prop, by=c("dep","prov","distr")) %>% 
  inner_join(INEI_Autoident_Mst_prop, by=c("dep","prov","distr")) %>% 
  inner_join(INEI_sec_inf_prop, by=c("dep","prov","distr")) %>% 
  inner_join(INEI_65annus, by=c("dep","prov","distr")) %>% 
  inner_join(INEI_AbsAgu_prop, by=c("dep","prov","distr"))%>% 
  inner_join(INEI_Area_prop, by=c("dep","prov","distr"))%>% 
  inner_join(INEI_HogarBoteLanchaCanoa, by=c("dep","prov","distr")) %>% 
  inner_join(INEI_HogarMotocicleta, by=c("dep","prov","distr")) %>% 
  inner_join(INEI_HogarTelevisoraColor, by=c("dep","prov","distr")) %>% 
  inner_join(INEI_HogarInternet, by=c("dep","prov","distr")) %>% 
  inner_join(INEI_HogarRefrigerador, by=c("dep","prov","distr")) %>% 
  inner_join(INEI_HogarAutomovil, by=c("dep","prov","distr")) %>% 
  inner_join(INEI_HogarAlumbradoElectricoRedPublica, by=c("dep","prov","distr")) %>% 
  inner_join(INEI_HogarCelular, by=c("dep","prov","distr")) %>% 
  inner_join(INEI_HogarCompu, by=c("dep","prov","distr")) %>% 
  inner_join(INEI_ViviaDistrito5anios, by=c("dep","prov","distr")) %>% 
  inner_join(INEI_Tenencia, by=c("dep","prov","distr"))  %>% 
  inner_join(INEI_Edad, by=c("dep","prov","distr")) 



if (output.csv == T) {
  write.csv(INEI_District_Data, file.path(paste0("../INEI_District_Data_2017",".csv")),row.names = F)
}
saveRDS(INEI_District_Data,file.path(paste0("../INEI_District_Data_2017",".Rdata")))

```

